臺灣臺中地方法院刑事判決
108年度訴字第2418號
公  訴  人  臺灣臺中地方檢察署檢察官
被      告  林勝堂


選任辯護人  賈俊益律師
被      告  曾彥智


選任辯護人  王世勳律師
被      告  蔡孟霖




選任辯護人  林琦勝律師
            黃曉薇律師
上列被告因傷害致死等案件，經檢察官提起公訴（108年度偵字
第22735、22806、23422號）及移送併辦（109年度偵字第11096 
號），本院判決如下：
    主    文
庚○○共同犯傷害致人於死罪，處有期徒刑拾年陸月；扣案手機壹
支（含SIM卡壹張）沒收。又共同犯私行拘禁罪，處有期徒刑貳
年陸月。有期徒刑部分應執行有期徒刑拾貳年肆月。
卯○○共同犯傷害致人於死罪，處有期徒刑玖年捌月。又共同犯私
行拘禁罪，處有期徒刑壹年捌月。有期徒刑部分應執行有期徒刑
拾年捌月。
午○○共同犯傷害致人於死罪，處有期徒刑捌年；扣案如附表一、
二所示之物均沒收。又共同犯私行拘禁罪，處有期徒刑壹年貳月
；扣案如附表一、二所示之物均沒收。有期徒刑部分應執行有期
徒刑捌年陸月。
    犯罪事實
一、緣庚○○認其女（真實姓名年籍詳卷，已歿，下稱甲女）生前
    曾遭綽號「咖啡」之王繹嘉及若干真實姓名年籍不詳之人共
    同下藥迷昏性侵後拍攝相關影片等紀錄予以威脅，且認此係
    甲女於民國106年11月間自行服藥不治死亡之原因，惟因庚○○無確切證據可憑，遂於108年6月間某日將其所認甲女自殺
    案情告知卯○○，並與卯○○商議欲迫使王繹嘉招認供出相關人
    等及提出前開影片等紀錄，而經卯○○應允，卯○○即再邀集午
    ○○、某真實姓名年籍不詳、綽號「空軍」之成年人及其他若
    干不詳成年人參與；庚○○、卯○○、午○○、「空軍」及前開若
    干不詳成年人即於108年7月28日循線在址設臺中市○○區○○○○
    街000號蘭夏汽車旅館尋獲王繹嘉後，將王繹嘉帶至南投縣
    埔里鎮某不詳汽車旅館加以盤問，終經王繹嘉向渠等表示綽
    號「小天」之丑○○（原名子○○）方係主要涉入前揭甲女相關
    事宜之人，並稱會找尋提出前開影片等紀錄，渠等始知丑○○
    亦有可能涉入前揭甲女相關事宜，遂決定先行由庚○○、卯○○
    、午○○、「空軍」及若干不詳成年人於108年8月6日隨同王
    繹嘉返回其位在臺中市○區○○○街0號住處，要求王繹嘉書寫
    道歉書、涉嫌成員名單交與庚○○並在其父、母、姑姑即乙○○
    、寅○○、甲○○等家屬面前下跪認錯後，始行留下王繹嘉離去
    （此部分未據起訴而非本案審判範圍）。至此，庚○○、卯○○
    、午○○見前開追查已有眉目，遂進一步共謀欲迫使王繹嘉、
    丑○○彼此對質並藉以取得前開影片等紀錄，復邀集己○○（所
    涉部分由本院另行審結）、丁○○（已歿，所涉部分由本院另
    行審結）一同參與，渠等即共同基於私行拘禁、傷害之犯意
    聯絡，推由卯○○預先於108年8月8日或9日，輾轉向其友人即
    不知情之林軍宇、周豪宸商借位在彰化縣○○鄉○○街000巷0號
    無人居住之三合院（下稱本案三合院）、向吳承恩商借位在
    臺中市○○區○○巷○○○○○○○○○○○○○○位○○○市○○區○○○街000巷00
    號透天房屋（下稱本案透天房屋）等處作為迫使王繹嘉、丑
    ○○招認供出前揭甲女相關事宜之經過及前開影片等紀錄去向
    之場地，另聯繫其友人巳○○、辰○○、吳承恩、黃義辰、左維
    義、林柏任（其等所涉部分均經臺灣臺中地方檢察署檢察官
    以109年度偵字第11096號為不起訴處分確定）及若干綽號各
    為「小龍」、「皓呆」、「阿翔」等不詳成年人分別出面假
    意邀約丑○○唱歌見面或協助安排若干車輛支援接送或看管，
    渠等再分工為下列犯行：
　㈠卯○○於108年8月9日16時23分許趁王繹嘉外出剪髮後之某時與
    王繹嘉聯繫，命其前往不詳地點與庚○○、己○○見面交代找尋
    進度；王繹嘉因前有上開遭帶往南投縣埔里鎮某不詳汽車旅
    館之經歷，知悉對方來意及實力，自忖脫逃無望，於此心理
    壓力下心生畏懼而聽命行動，並依指示交出其所持用手機。
    此後至108年8月15日晚間某時之期間，即由己○○、卯○○將王
    繹嘉帶至臺中市若干不詳地點、本案三合院等處監控看管，
    並找尋前開影片等紀錄；其間，庚○○為免王繹嘉之家屬起疑
    報案驚動警方，曾於108年8月12日20時24分許以通訊軟體撥
    打電話聯繫甲○○告以「王繹嘉在我這，要跟你請個2、3天的
    假」等語。卯○○隨後於108年8月15日晚間某時指示午○○、丁○○駕駛車牌號碼000-0000號自用小客車搭載王繹嘉前往址設
    新竹市○區○○街00巷00弄00號紫晶彩繪汽車旅館找尋前開影
    片等紀錄，惟均未能覓得該等紀錄。午○○、丁○○遂又於108
    年8月16日上午某時將王繹嘉載返臺中市南屯區黎明路2段附
    近某不詳地點由庚○○加以質問，渠等並曾一度將王繹嘉之手
    機交還予王繹嘉，命其持以於同日12時12分許起先後撥打電
    話予甲○○、寅○○及乙○○，表示庚○○現在欲前往乙○○及寅○○位
    在臺中市大里區新義路198之6號住處找尋光碟之意，隨即命
    王繹嘉留下而僅由庚○○與某身穿「55」號圖樣衣服之不詳成
    年人前往乙○○及寅○○前開住處翻找，惟仍未能覓得庚○○所要
    光碟；卯○○遂指示午○○、丁○○於同日下午某時將王繹嘉載送
    至本案三合院私行拘禁。
　㈡卯○○透過巳○○、辰○○假意邀約丑○○於108年8月10日晚間至址
    設臺中市○區○○路000號超級巨星KTV唱歌，並於同日20時35
    許與巳○○、辰○○一同進入包廂，待丑○○偕同其弟癸○○到場後
    ，巳○○、辰○○隨即離開現場，卯○○乃於同日21時11分許令丑
    ○○、癸○○分開搭乘吳承恩、左維義所分別駕駛、車上業已搭
    載黃義辰、林柏任及「小龍」、「皓呆」、「阿翔」之車牌
    號碼0000-00號、7900-WE號自用小客車離開；丑○○、癸○○因
    見對方有備而來且人多勢眾，措手不及，於此心理壓力下遂
    均心生畏懼而聽命行動，並依指示交出其等所持用手機。此
    後數日之期間，即由卯○○先後將丑○○、癸○○載送至本案貨櫃
    屋、本案透天房屋等處私行拘禁並質問丑○○，間或由午○○、
    丁○○、林柏任等人看管；此間，渠等為免丑○○及癸○○之家屬
    起疑報案驚動警方，曾一度將丑○○之手機交還癸○○，命其持
    以於108年8月14日10時40分許撥打電話予其等之父莊瑞陽告
    以「我現在人在屏東、這支電話是用哥哥的手機打的」等語
    。不久卯○○於108年8月16日某時將丑○○、癸○○載送至本案三
    合院私行拘禁。
　㈢迨108年8月16日起王繹嘉、丑○○及癸○○均抵達本案三合院而
    遭渠等私行拘禁之期間，在場之卯○○、己○○、午○○、丁○○即
    多次命丑○○、王繹嘉相互對質，庚○○亦曾到場查看逼問。然
    因渠等認丑○○、王繹嘉互相推託卸責，遂推由卯○○、己○○、
    午○○、丁○○多次徒手或分持熱熔膠條、棍棒等物加以毆打藉
    以施加壓力（渠等所涉對丑○○傷害部分均未據告訴）；渠等
    主觀上雖均無置王繹嘉於死之故意，然客觀上均可預見倘一
    般人遭眾人多日以束帶綑綁手腕、徒手或分持熱熔膠條、棍
    棒、電擊棒等物毆打、電擊全身，依眾人每次下手累加傷害
    之結果，可能造成該人受有多處棍棒傷、電擊傷、不規則形
    瘀傷與擦挫傷，進而導致橫紋肌溶解症、大範圍皮下組織及
    肌肉出血、小支氣管及肺泡嗆入胃內容物而死亡，惟主觀上
    均疏未注意及此，即以束帶綑綁王繹嘉之左右手腕、徒手及
    持熱熔膠條、棍棒、電擊棒等物毆打、電擊王繹嘉之頭部、
    四肢及軀幹等處，致王繹嘉總計受有左右手腕綑綁痕、額部
    、背部、臀部及左右下肢等部位至少119處棍棒傷、右上胸
    壁，右胸壁外側及右大腿外側等部位至少7處電擊傷、左右
    手、左右腳、頭部前面、胸腹部、陰囊等部位多處不規則形
    瘀傷與擦挫傷等傷勢，進而引發橫紋肌溶解症、大範圍皮下
    組織及肌肉出血、呼吸道嗆入胃內容物，終致王繹嘉死亡。
　㈣嗣卯○○另指示不詳成年人先行於108年8月17日14時45分許駕
    駛車牌號碼000-0000號自用小客車將癸○○載送至臺中市西屯
    區經貿東路、經貿三路2段附近路旁釋放。午○○、丁○○則於
    發覺王繹嘉之身體冰冷僵硬後，於108年8月18日凌晨駕駛前
    開車牌號碼000-0000號自用小客車將王繹嘉載往址設臺中市
    ○區○○路0號中國醫藥大學附設醫院急救，然到院時王繹嘉已
    無生命徵象，經高級成人救命術處置後無回復心跳、呼吸而
    停止急救宣告死亡；午○○、丁○○並曾於同日3時8分許將王繹
    嘉送醫前先行報警表示兩人欲投案，中國醫藥大學附設醫院
    人員則於收治已無生命徵象之王繹嘉後旋亦於同日3時14分
    許報警處理；庚○○得知此事，亦於同日4時50分許起自動前
    往上開醫院及警局說明。卯○○再於108年8月18日10時14分許
    委請吳承恩、綽號「小義」之不詳成年人駕駛車牌號碼000-
    0000號自用小客車將丑○○載往址設臺中市○○區○○路0段000號
    全民醫院就醫，丑○○旋經轉診送至中國醫藥大學附設醫院急
    救，經診斷其有雙上肢肌肉損傷併發腔室症候群、全身瘀挫
    傷、縱膈及皮下氣腫、橫紋肌溶解症、急性腎衰竭及肝發炎
    等傷勢（依卷存事證尚不足認已達重傷害程度）。嗣經警員
    分別搜索前開午○○、丁○○駕駛之車輛及本案三合院，各在該
    車及三合院內扣得與本案有關如附表一、二所示之物，另向
    庚○○扣得其所持用手機1支（含SIM卡1張），循線查悉上情
    。
二、案經王繹嘉之父乙○○訴由臺中市政府警察局第二分局報告臺
    灣臺中地方檢察署檢察官暨同署檢察官指揮同分局報告偵查
    起訴。
    理    由
壹、證據能力
　　本判決以下所引用被告庚○○、卯○○、午○○（以下合稱被告3
    人）以外之人於審判外之陳述，檢察官、被告3人及其等之
    辯護人均不爭執其證據能力，且迄至言詞辯論終結前亦未聲
    明異議，本院審酌上開陳述作成之情況並無違法不當之情形
    或證明力明顯過低之瑕疵，爰依刑事訴訟法第159條之5第1
    項及第2項認均得為證據。
貳、認定犯罪事實所憑證據及理由
一、訊據被告庚○○矢口否認有何對被害人王繹嘉、丑○○、癸○○為
    上開傷害致人於死、私行拘禁等犯行，被告卯○○、午○○則均
    就所犯傷害致人於死罪、私行拘禁罪為認罪之表示，然俱否
    認有何除在本案三合院私行拘禁王繹嘉以外對王繹嘉所為妨
    害自由犯行及與同案被告庚○○共同犯上開各犯行等事實歷程
    。①被告庚○○辯稱：伊都是被動的，是王繹嘉自己說要去找
    光碟照片，伊會去王繹嘉家、與王繹嘉約在摩斯漢堡店見面
    、去乙○○家及去本案三合院均是卯○○要伊去的，伊到本案三
    合院看到王繹嘉時其身體狀況沒有異常，過程中沒有發生任
    何打王繹嘉的事，另伊不認識丑○○、癸○○等語；辯護人則為
    其辯稱：被告庚○○目的只是想幫甲女找回光碟，並沒有傷害
    王繹嘉的行為、動機及犯意聯絡，也沒有指示卯○○對王繹嘉
    不利的行為，另被告庚○○完全不知情丑○○、癸○○的部分等語
    。②被告卯○○辯稱：伊自己同情所以才處理甲女影片的事，
    是王繹嘉主動約伊見面，也是王繹嘉自己帶著伊、午○○、丁○○在臺中、新竹找影片都沒有找到，就直接約在本案三合院
    ，這段期間王繹嘉都沒有表示要回家，伊也沒有取走其手機
    ，他還是可以自由去找朋友或拿東西，另打王繹嘉是庚○○離
    開後的事，庚○○也完全不知道丑○○、癸○○在本案三合院等語
    ；辯護人則為其辯稱：王繹嘉性侵甲女並拍照脅迫其從事性
    交易致自殺身亡之不義行為在客觀上確實足以引起公憤，被
    告卯○○係基於義憤才徒手毆打王繹嘉出氣等語。③被告午○○
    辯稱：王繹嘉與卯○○約好要見面，伊與丁○○一起去紫晶汽車
    旅館找王繹嘉，當時王繹嘉站在路邊等，並自己上車，王繹
    嘉又說卯○○要上來新竹，所以就幫伊與丁○○在紫晶汽車旅館
    開房間過夜，王繹嘉是原本就知道卯○○、伊及丁○○找他是為
    了拿影片，才沒有表示要離開，伊也沒有取走王繹嘉的手機
    ，另庚○○離開本案三合院前沒有任何動手的情形等語，辯護
    人則為其辯稱：被告午○○會打王繹嘉是因氣憤才會傷害王繹
    嘉，且一般人對於橫紋肌溶解的情形難以預料等語（見本院
    卷一第94至97、110至113、120至122、259至261、275、465
    至467頁、卷二第455至478、497至505頁、卷三第315至327
    頁）。
二、經查：
　㈠本案被告庚○○認為甲女生前曾遭王繹嘉及若干真實姓名年籍
    不詳之人共同下藥迷昏性侵再拍攝相關影片等紀錄予以威脅
    ，且認為此即係甲女於106年11月間自行服藥不治死亡之原
    因，惟無確切證據可憑等節，為被告3人所不爭執，並有甲
    女死亡案件之報案紀錄1份附卷可參（見偵22735卷一第183
    頁）。又王繹嘉曾於108年8月9日16時23分許外出剪髮後之
    某時起與其家屬失去聯繫，並因前揭甲女相關事宜，而於10
    8年8月18日凌晨前之某期間在本案三合院遭人多次以束帶綑
    綁手腕、徒手或持熱熔膠條、棍棒、電擊棒等物毆打、電擊
    全身，而總計於全身各該部位受有前開綑綁痕、至少119處
    棍棒傷、至少7處電擊傷、多處不規則形瘀傷與擦挫傷等傷
    勢，進而引發橫紋肌溶解症、大範圍皮下組織及肌肉出血、
    呼吸道嗆入胃內容物，以至於死亡；嗣與王繹嘉同在本案三
    合院之被告午○○、丁○○發覺王繹嘉之身體冰冷僵硬後，曾駕
    駛前開車牌號碼000-0000號自用小客車將王繹嘉載往中國醫
    藥大學附設醫院急救，並於同日3時8分許將王繹嘉送醫前先
    行報警表示兩人欲投案，然王繹嘉到院時已無生命徵象，上
    開醫院人員即於同日3時14分許收治王繹嘉後旋報警處理，
    王繹嘉經高級成人救命術處置後仍無回復心跳、呼吸而停止
    急救宣告死亡，被告庚○○得知此事，亦於同日4時50分許起
    自動前往上開醫院及警局說明；經警員分別搜索前開被告午
    ○○、丁○○駕駛之車輛及本案三合院，各在該車及三合院內扣
    得與本案有關如附表一、二所示之物，另向被告庚○○扣得其
    所持用手機1支（含SIM卡1張）等情，亦均為被告3人所不爭
    執，並有證人甲○○於警詢、偵訊及本院審理中及證人寅○○、
    證人即同案被告丁○○於警詢時之證述可佐（見偵22735卷一
    第37、51、99至101、117至121頁、相卷第131、169至171頁
    、本院卷二第407頁），且有偵辦刑案職務報告書、王繹嘉
    遺體照片、中國醫藥大學附設醫院監視器錄影畫面擷圖、司
    法相驗病歷摘要、診斷證明書、病歷資料、前開自用小客車
    之車輛詳細資料報表、臺中市政府警察局第二分局歷次刑案
    現場勘察報告暨附件、相驗筆錄、相驗照片、解剖筆錄、臺
    灣臺中地方檢察署相驗屍體證明書、檢驗報告書、法務部法
    醫研究所解剖報告書暨鑑定報告書、歷次警員職務報告、本
    案三合院之地圖查詢資料及現場勘查照片、自願受搜索同意
    書、臺中市政府警察局第二分局各該搜索扣押筆錄暨附件、
    扣押筆錄暨附件、中國醫藥大學附設醫院108年9月9日函、
    臺中市政府警察局刑案現場勘察報告暨附件、刑事案件證物
    採驗紀錄表及鑑定書、扣案物品照片等件各1份附卷可參（
    見相卷第15、25至43、67至120、129、135至153、159、177
    、181至290、295至319頁、偵22735卷一第27、61至77、107
    至115、195至201、345至355、409至410頁、卷二第79至135
    、137至161頁、偵22806卷第77至81、111至117、149、211
    至217頁、他卷第161至163頁、偵11096卷一第275至283頁）
    ，復有如附表一、二所示之物及前開手機扣案可資佐證。另
    被害人丑○○、癸○○曾於108年8月10日21時11分許離開前開超
    級巨星KTV而與其等之家屬失去聯繫，丑○○另曾因前揭甲女
    相關事宜，而於108年8月18日10時14分許前之某期間在本案
    三合院遭人多次徒手或持熱熔膠條、棍棒等物毆打；嗣癸○○
    於108年8月17日14時45分許先行經不詳成年人駕駛車牌號碼
    000-0000號自用小客車載送至臺中市西屯區經貿東路、經貿
    三路2段附近路旁釋放，丑○○則由被告卯○○於108年8月18日1
    0時14分許委請吳承恩、綽號「阿義」之不詳成年人駕駛車
    牌號碼000-0000號自用小客車載往全民醫院就醫，而丑○○旋
    經轉診送至中國醫藥大學附設醫院急救，經診斷其有雙上肢
    肌肉損傷併發腔室症候群、全身瘀挫傷、縱膈及皮下氣腫、
    橫紋肌溶解症、急性腎衰竭及肝發炎等傷勢，丑○○迭經住院
    緊急做筋膜切開術減壓、緊急血液透析治療及清創手術後，
    因狀況較穩定而於108年10月7日出院等節，同均為被告3人
    所不爭執，另有證人吳承恩於警詢及偵訊時、證人即丑○○、
    癸○○之母楊銀鳳於警詢時之證述可佐（見偵22735卷一第427
    至435頁、他卷第11至19、259至263頁），並有臺中市政府
    警察局第二分局扣押筆錄暨附件、贓物認領保管單、前開KT
    V、附近路口及丑○○、癸○○各該獲釋地點附近之監視器錄影
    畫面擷圖及報告、本案貨櫃屋及本案透天房屋等處之地圖查
    詢資料及現場勘查照片、偵查報告、0810小天專案受理及偵
    辦時序表、警員職務報告、中國醫藥大學附設醫院108年9月
    16日函、臺中市政府警察局第二分局證物採驗報告暨附件、
    證物清單、微信通訊軟體群組及對話紀錄翻拍照片、丑○○之
    傷勢照片及其於各該醫院就診病歷資料等件各1份存卷可查
    （見偵22735卷二第201至207頁、偵22806卷第65至75、93至
    117、209至217頁、他卷第7至9、91至113、133至141、181
    至198頁、偵11096卷二第193至215頁、卷三第115至127、18
    5頁、卷四第69至71頁、本院卷被害人病歷卷第13至315頁）
    。是上開各情首堪認定。
　㈡本案發生之背景緣由，業據被告卯○○於108年8月23日警詢及
    偵訊時明確供承：伊本來就認識甲女，後來伊跟庚○○是在外
    面另外喝酒認識的，伊把他當作不錯的大哥，甲女自殺時伊
    不知道她為何自殺，也不知道她的交友狀況，甲女自殺案情
    伊之前都不太清楚，是直到前一陣子108年6月間，伊跟庚○○
    喝酒，伊才知道他女兒是甲女，庚○○跟伊說甲女之前有被輪
    姦被拍影片，利用影片威脅參加性愛趴，並說主要就是「咖
    啡」而已，而伊知道有「咖啡」這個人，伊就說有什麼需要
    伊協助的伊可以幫忙，庚○○就說他主要是想把影片拿回來，
    伊就於108年7月底與「空軍」把王繹嘉帶去限制行動自由在
    南投埔里汽車旅館，問他事實經過、影片有誰持有，那時有
    兩臺車共6個人，包含庚○○、伊、「空軍」、午○○及其他兩
    個「空軍」找的伊不認識的人，王繹嘉有講出雲端硬碟、相
    簿的帳號密碼，但查都沒有，王繹嘉也有講出參與的人名，
    後來伊與庚○○、「空軍」帶同王繹嘉返回王繹嘉的住處，現
    場有要求王繹嘉書寫道歉信及涉嫌迷姦成員名單，名單上伊
    記得有5個人左右，有綽號「關穎」與「咖啡」的名字，當
    時道歉信及名單簽完後伊記得應該都是由庚○○保管等語在卷
    （見偵22806卷第15至17、25、31、134、136、143至144頁
    ）。且證人即曾於本案發生前與王繹嘉一同在蘭夏汽車旅館
    遭人帶走之李昱樟（原名戊○○）於本院審理中亦證稱：108
    年7月28日王繹嘉說朋友找他一起喝酒，找伊去蘭夏會館，
    伊去了之後王繹嘉朋友帶人進來說要找王繹嘉聊天、麻煩伊
    跟他們一起走一趟，伊不知道是什麼事情，也不知道被帶到
    哪裡，帶到一個地方後伊被叫起來，下車時伊還有看到王繹
    嘉，之後就沒有再見過王繹嘉，王繹嘉跟伊在不同房間，他
    們說他們要聊天，說不好意思伊自己在這個房間看要看電視
    還是怎樣，房間沒有窗戶，伊看不到外面是白天還是晚上，
    伊也忘記被帶走過了幾天，伊有要求要先打給伊家人或朋友
    ，他們就說等一下、一直拖，伊也不方便，最後是他們帶伊
    回臺中等語（見本院卷三第259至268頁）；證人甲○○於警詢
    、偵訊及本院審理中則證稱：王繹嘉與伊及伊母親同住，伊
    於108年7月28日打王繹嘉電話就沒回、找不到人，乙○○有去
    報案，伊於108年8月6日返家時看見王繹嘉及6個伊不認識的
    人，其中一個就是庚○○，卯○○、午○○也有去，伊一進門庚○○
    就要王繹嘉向伊承認他做錯事，庚○○說王繹嘉與其他人輪姦
    他女兒，犯案當時有餵藥拍攝性愛影片並逼迫從事性交易，
    導致甲女輕生，也說看王繹嘉長相不錯，要原諒王繹嘉，現
    在他要求王繹嘉配合幫找出其他涉案的人並交出影片要燒給
    他女兒，並叫伊將乙○○、寅○○叫回來，又將跟伊講的話講一
    遍給乙○○、寅○○聽，當時伊覺得庚○○既然要原諒王繹嘉，伊
    也會配合他把東西找出來，就要求加庚○○的LINE，庚○○說不
    用，叫他旁邊1個小弟「空軍」加伊的LINE，後來伊問王繹
    嘉那幾天他在哪裡，王繹嘉說不知道，只有講在南投那邊，
    主要是逼問那些光碟在哪裡，並說他沒有做這些事，隔天晚
    上「空軍」就打給伊說有急事要來找伊，剛好王繹嘉要出門
    ，王繹嘉回來的那幾天晚上有去工作開UBER，伊跟王繹嘉說
    他們要來找你，你不在家好嗎，王繹嘉就打給「空軍」問說
    可以出門嗎，對方說好，王繹嘉就出去，過一下子前一天的
    原班人馬又來並叫伊約乙○○回來一趟，乙○○回來後庚○○他們
    就跟乙○○說話，說什麼伊不清楚等語（見偵22735卷一第119
    至121頁、相卷第161至165頁、本院卷二第401至416頁、卷
    三第268至274頁）；證人乙○○於偵訊及本院審理中證稱：庚○○等人到家前王繹嘉曾一個多禮拜失聯沒有回來，伊去報案
    ，108年8月6日伊接到電話後與寅○○一起回家，庚○○拿王繹
    嘉寫好的道歉書給伊看，說他要追查，王繹嘉當場有下跪認
    錯，伊有打王繹嘉，他們離開後甲○○帶他去警局報人口失蹤
    的銷案，隔天庚○○再到家時跟伊留LINE，但沒有再跟伊聯絡
    等語（見相卷第167至169頁、本院卷二第383至400頁、卷三
    第275至279頁）；證人寅○○於警詢、偵訊及本院審理中證稱
    ：王繹嘉平常與甲○○及阿嬤同住，他於108年7月28日開始失
    聯，報案後經警方調閱監視器找到他在蘭夏汽車旅館遭人擄
    走，接著王繹嘉於108年8月6日被帶回住處，伊才回去，就
    看到已經寫好的悔過書及庚○○等人在家，當時庚○○是說王繹
    嘉有光碟案件，甲女去世了有留下遺書，說他有請王繹嘉寫
    悔過書，也說會給年輕人一個機會，所以他沒有選擇報警，
    之後庚○○等人離開，伊想確認王繹嘉身上有沒有傷口，當時
    王繹嘉身上沒有傷，王繹嘉跟伊說事情不是他做的，跪著叫
    伊要相信他，說庚○○要他提供10位光碟，他身上沒有光碟，
    也說他被庚○○他們帶走到回來，這中間庚○○他們並沒有為難
    他，也有拿衣服給他換，但他們刪除王繹嘉舊手機裡LINE、
    微信等資料，再提供他手機，且說庚○○說如果他光碟沒有交
    出來會讓他死，當時伊感覺王繹嘉有受到恐嚇的口氣，但王
    繹嘉沒有具體講受到怎樣的恐嚇，也沒有說為什麼他失蹤期
    間會跟庚○○他們待在一起等語（見相卷第131至132頁、偵22
    735卷一第101至103頁、本院卷三第249至256頁）；互核上
    開各該證人所述王繹嘉曾遭帶走而與其家屬失去聯繫、被告
    庚○○等人曾隨同王繹嘉返家後要求王繹嘉認錯並提出前開影
    片等紀錄等節可互相勾稽，並有被告庚○○到案時所提出由王
    繹嘉書寫之道歉書、內政部警政署刑事警察局鑑定書、警員
    職務報告及王繹嘉自108年7月28日起至108年8月6日間失蹤
    、李昱樟自108年7月28日起至108年7月31日間失蹤而均經其
    等之家屬報案之人口系統資料報表各1份存卷可查（見偵227
    35卷一第357頁、卷二第163至166頁、偵22806卷第149頁、
    本院卷二第679頁、卷三第149頁），俱堪認為信實，此與被
    告卯○○前開所述亦相合；且衡諸常情，被告庚○○方係甲女之
    至親，被告卯○○則自述係認識甲女，被告庚○○本即較有強烈
    動機於甲女死亡近兩年後仍惦念並付諸行動發起此事，則被
    告卯○○前開所述其初始係於108年6月間經被告庚○○告知前揭
    甲女相關事宜，並允諾被告庚○○協助處理，此後即於108年7
    月間行動，除所述經過時程大致連貫外，復與前開常情相符
    ，更堪採信。從而，本案被告庚○○係於108年6月間主動發起
    追查前揭甲女相關事宜，被告卯○○則係允諾協助並策畫邀集
    被告午○○等人參與，渠等曾共同於本案發生前之108年7月28
    日至同年8月6日期間將王繹嘉帶至前開不詳汽車旅館加以盤
    問，王繹嘉因而於此段期間與甲○○、乙○○、寅○○等家屬失去
    聯繫而經乙○○提報人口失蹤案件，且被告3人原僅知王繹嘉
    可能涉入前揭甲女相關事宜，係經由此次盤問始得知除王繹
    嘉以外其他可能涉入之人，此後渠等再於108年8月6日隨同
    王繹嘉返回其住處，要求王繹嘉書寫道歉書、涉嫌成員名單
    交與被告庚○○，復曾於108年8月7日再至王繹嘉之住處要求
    與乙○○談話等節，均堪認定；公訴意旨認定被告庚○○係於10
    6年間在甲女告別式會場巧遇知悉上情之被告卯○○乙節，容
    有誤會，爰予更正，另公訴意旨未於起訴書犯罪事實敘及被
    告3人前開於108年7月28日至同年8月9日前之作為，故此部
    分未據起訴，惟本判決就此部分背景緣由予以認定亦非將此
    部分納入審判範圍而為裁判，僅係敘述被告3人所為本案犯
    罪事實所必須，爰予記載（最高法院110年度台上字第4258
    號判決意旨參照）。其次，被告卯○○於本院審理中供稱：伊
    進去蘭夏汽車旅館找到王繹嘉時，就問他是不是王繹嘉，說
    事情給他聽，王繹嘉一開始不承認他有做這些事情，伊當天
    就帶他回南投，王繹嘉在南投汽車旅館時將此事推給丑○○等
    語（見本院卷一第437、440至441頁），稽之與前揭甲女相
    關事宜無關之李昱樟於前開遭一併帶走之過程中，尚且曾遭
    斷絕與外界之聯繫而無法辨識白日或黑夜、無法與家人朋友
    聯絡，王繹嘉於前開返家時亦曾向寅○○表現其因被告庚○○而
    感恐懼之情，分別有證人李昱樟、寅○○前開證述可佐（見偵
    22735卷一第101頁、本院卷三第253至254、265頁），足徵
    本身即為被告3人目標之王繹嘉，實高度可能至少有相同遭
    遇，參以被告庚○○、卯○○均不爭執渠等就所稱甲女之遭遇並
    無確切證據，於此狀況下，縱使王繹嘉果真有渠等所指對甲
    女所為犯罪，其於事發近兩年後突於與李昱樟等友人喝酒時
    經他人指稱犯罪，衡情是否可能會自承自己即係犯罪之人？
    且倘若王繹嘉均予一概否認，又當如何回應？被告庚○○既於
    事發近兩年後始就此與被告卯○○商議並行動，顯無可能毫不
    思慮及此情，益徵被告庚○○、卯○○於前開商議之初，已有共
    謀倘遇阻礙，即進而施以壓力迫使王繹嘉招認供出相關人等
    及提出前開影片等紀錄，亦堪認定。
　㈢被告3人於前開108年7月28日至同年8月6日間某時盤問王繹嘉
    ，從而得知其他可能亦涉入前揭甲女相關事宜之丑○○等人後
    ，曾再由被告卯○○邀集同案被告己○○、丁○○一同參與，渠等
    各有如下行為分工：
　⒈證人周豪宸於警詢時證稱：本案三合院係伊母親所有，108年
    8月8日、9日那時候林軍宇說要跟伊商借本案三合院，他說
    他要找朋友去烤肉，伊叫他自己翻鐵門進去等語明確（見偵
    22735卷一第271至273頁），核與證人林軍宇於警詢時證稱
    ：108年8月初卯○○跟伊說他要借用本案三合院要烤肉及賭博
    用，請伊跟屋主借一下，伊打給周豪宸，周豪宸就答應他了
    ，本案三合院現在沒有住人，攀爬進去鐵門側邊就有開關可
    以開啟鐵門，伊跟卯○○說怎麼走及房子的特徵，叫他直接去
    等語大致相符（見偵22735卷一第285至288頁）。另證人吳
    承恩亦於警詢時明確證稱：本案貨櫃屋、本案透天房屋都是
    是伊向朋友「阿興」借的，都是卯○○說要用賭場，要伊幫他
    找地方等語（見偵22735卷一第431、434頁），此節亦為被
    告卯○○於警詢時自承在卷（見偵22806卷第23至31頁）。是
    被告卯○○確先行於108年8月8日或9日向前開人等商借本案三
    合院、本案貨櫃屋及本案透天房屋等場地以供後續使用，堪
    以認定。
　⒉證人巳○○於警詢及偵訊時證稱：108年8月10日因伊失戀心情
    不好，伊在微信群組內貼文邀約朋友去超巨唱歌，伊、阿浩
    、丑○○、小四、辰○○等6人在群組內，伊另外私訊約卯○○、
    小黑、小成等人，當天辰○○開車載伊及卯○○一起去，開好包
    廂後伊叫傳播妹來坐檯，丑○○、癸○○就到了，到了後依然各
    自唱歌，過了一陣子伊有點酒意茫茫時，卯○○說他有話跟丑
    ○○聊，所以伊就跟辰○○先行離開等語（見偵22735卷一第469
    至470頁、卷二第179至180頁、他卷第262至263頁）；證人
    辰○○則於警詢及偵訊時證稱：巳○○發微信邀約伊、丑○○、「
    昊」、「文昊」、「四兔」進入群組，卯○○不在群組內，是
    巳○○另外約的，伊載巳○○、卯○○一起去超級巨星KTV，唱歌
    到一半卯○○說他跟丑○○有話要講，伊就先載巳○○回家休息，
    其餘群組的人他們有說要來，但到伊走之前他們都沒有到等
    語（見偵22735卷一第447至449頁、卷二第179至180頁、他
    卷第262至263頁）。而被告卯○○確不在巳○○所邀約前開有丑
    ○○在內之通訊軟體群組，卻於108年8月10日20時35分許先行
    與巳○○、辰○○進入前開KTV包廂，待丑○○、癸○○於同日20時3
    9分許亦進入該包廂後，巳○○、辰○○旋於同日20時52分許離
    開該包廂，丑○○、癸○○即於同日21時11分許隨卯○○離開並分
    別搭乘車牌號碼0000-00號、7900-WE號自用小客車離去，兩
    車均朝前往本案貨櫃屋之路線行駛等節，亦有前開通訊軟體
    群組及對話紀錄翻拍照片、超級巨星KTV及前往本案貨櫃屋
    路線沿線監視器錄影畫面附卷可查（見偵11096卷三第115至
    127頁、他卷第101至113頁）；則參酌巳○○、辰○○進入包廂
    後實僅停留短暫時間即離開，巳○○所邀約其餘數人均自始未
    到場，被告卯○○不久亦與丑○○、癸○○分開搭乘在外等候支援
    接送之前開各該車輛等情，可徵被告卯○○、巳○○、辰○○均無
    邀約或參與唱歌之真意，被告卯○○僅係透過巳○○、辰○○出面
    假意邀約丑○○前來甚明，適癸○○在場，乃一併帶同癸○○離開
    。另證人吳承恩於警詢及偵訊時復證稱：108年8月10日卯○○
    交代伊去超級巨星KTV後門等待他，說有客人要去賭場賭博
    ，要伊負責接送，伊就於當日傍晚去車行跟朋友借車並通知
    左維義、黃義辰，黃義辰又聯絡他朋友一起，左維義再向林
    柏任借車及找其他人，伊駕駛車牌號碼0000-00號自用小客
    車，左維義駕駛車牌號碼0000-00號自用小客車，都在後門
    等卯○○帶朋友出來，卯○○帶1個人坐上伊的車，另外還有人
    上左維義那臺車，兩臺車同行一路前往本案貨櫃屋，過幾天
    後卯○○又打給伊去中清交流道附近載客人，有1個光頭送客
    人上伊的車叫伊載他去醫院，該客人應該就是卯○○在超級巨
    星叫伊載的客人，伊就與朋友「小義」載去全民醫院等語（
    見偵22735卷一第428至435頁、他卷第260至261頁）；證人
    黃義辰於警詢及偵訊時證稱：108年8月10日吳承恩找伊去，
    說要弄一場賭場要伊去幫忙載客人，會有錢領，當時伊跟「
    阿翔」一起等語（見偵22735卷二第45至49頁、他卷第260至
    261頁）；證人左維義於警詢時證稱：108年8月10日吳承恩
    說有人要經營賭場，需要人幫忙也有錢賺，伊就聯絡林柏任
    開車載伊、「小龍」、「皓呆」一同去超級巨星KTV後門，
    吳承恩說等一下會有賭客從後門出來，伊載的那個人是自己
    上車的，伊載到人後最後是到貨櫃屋等語（見偵22735卷二
    第16至17頁）；證人林柏任於警詢及偵訊時證稱：108年8月
    10日左維義說支援他一下去載他，碰面後他才說要去載賭客
    也去賭場幫個小忙賺個零用錢，左維義跟另兩名年輕人上車
    就換給左維義開車，直接開到超級巨星KTV後門，伊剛走到
    後門門口就有人出來，伊就自己先上車坐，癸○○就上車坐在
    後座中間，另兩個朋友分別坐在右後座及副駕駛座，左維義
    就車開到本案貨櫃屋，接下來3天多的時間是左維義說別人
    在本案透天房屋樓上要弄賭場，要伊過去顧門、把風，伊過
    去後有人幫伊開門說要伊在一樓把風看有無警察來及幫客人
    開門，伊那3天都在1樓，睡覺就睡沙發上等語（見偵22735
    卷一第412至413頁、他卷第261頁）。上開證人所述互核均
    大致相符，並有前開超級巨星KTV及前往本案貨櫃屋路線沿
    線監視器錄影畫面附卷可查（見他卷第101至113頁），足見
    其等所述初係因被告卯○○聯繫而安排車輛及人員等節，尚非
    無據。是被告卯○○除聯繫巳○○、辰○○假意邀約丑○○外，尚曾
    聯繫吳承恩、黃義辰、左維義、林柏任及「小龍」、「皓呆
    」、「阿翔」等人協助安排若干車輛支援接送或看管，亦堪
    認定。
　⒊證人甲○○於警詢、偵訊及本院審理中證稱：108年8月9日16時
    許王繹嘉說要去剪頭髮，之後就沒回來，伊一直打給王繹嘉
    都沒接電話，108年8月12日庚○○加伊的LINE，來電說「王繹
    嘉在我這，要跟你請個2、3天的假」，沒說要做什麼，伊才
    知道王繹嘉在庚○○那裡，108年8月13至15日伊打王繹嘉的電
    話都是關機狀態，再來108年8月16日12時12分王繹嘉用他自
    己的手機打給伊，說「叔叔要跟爸講話」，跟伊要乙○○的電
    話，伊沒給王繹嘉，王繹嘉沒耐心等，就打給寅○○，等到伊
    打給寅○○，寅○○就說王繹嘉在跟乙○○講話，伊去乙○○家也遇
    到庚○○及身穿圖案「55」號衣服的不詳男子，庚○○在客廳與
    乙○○聊天，是該不詳男子去房間找電腦之類的東西，寅○○也
    算是有，他們找不到，伊也很有誠意地說伊回來臺中再找找
    看，後來伊有回LINE說真的沒找到等語（見偵22735卷一第1
    19至121頁、相卷第161至165頁、本院卷二第401至416頁、
    卷三第268至274頁）；證人乙○○則於偵訊及本院審理中證稱
    ：108年8月16日中午庚○○打伊的電話說要去伊家，當天只有
    庚○○及1個男的到伊家，說王繹嘉有講有留3個硬碟在伊家、
    要找硬碟，其間王繹嘉用他門號0000000000號手機打電話回
    來給寅○○，說硬碟放在哪邊，庚○○跟伊坐在客廳，那個男的
    跟寅○○到王繹嘉房間找硬碟，但沒找到，伊說要請王繹嘉回
    來找，他們不願意，伊問庚○○說王繹嘉在哪裡，庚○○說王繹
    嘉在庚○○家陪他太太聊天，找不到硬碟時寅○○也有跟王繹嘉
    通電話，她問王繹嘉在哪裡，聽起來不敢多說，只說在朋友
    家，後來庚○○他們待到快15時離開，離開時那個男的說這些
    硬碟找不到很難交代，伊跟庚○○說拜託你把我兒子放回來，
    庚○○就不回答，他朋友也把伊擋住不讓伊跟他們一起下樓等
    語（見相卷第167至171頁、本院卷二第383至400頁、卷三第
    275至279頁）；證人寅○○亦於警詢、偵訊及本院審理中證稱
    ：108年8月16日中午王繹嘉先打電話給伊問伊在不在家，後
    來又問乙○○電話，說庚○○要來找乙○○，後來庚○○與他1個身
    穿「55」號圖案的朋友到伊家說要找隨身碟，搭電梯上樓時
    伊有問庚○○王繹嘉在哪裡，庚○○說王繹嘉跟他老婆在一起，
    家裡讓他們翻了也沒有，伊有在旁邊看，伊跟他們講說因為
    小孩子搬出去了，電腦不用的會整理回收，身穿「55」號圖
    案衣服的先生說這樣就很麻煩，因為怕被撿走可能會有散播
    的行為，庚○○他們後來有從伊家拿一個很大的舊機拆下的硬
    碟，他們堅決要拿回去看裡面是不是他們要的資料，但庚○○
    一直強調找的是光碟，不是硬碟，找硬碟的期間伊與王繹嘉
    通話問他在哪裡，他就說朋友，伊反問他在哪裡，他說在朋
    友，他叫伊幫他找隨身碟，那時伊用自己手機打給王繹嘉他
    都不會接，要透過身穿「55」號圖案衣服的先生打電話聯絡
    確認，再叫伊撥電話，王繹嘉才會接，伊不知道為何要這樣
    等語（見相卷第131至132頁、偵22735卷一第99至103頁、本
    院卷三第249至256頁）。上開證人所述除互核均可互相勾稽
    外，復有王繹嘉前開住處附近路口監視器所攝及王繹嘉於10
    8年8月9日16時23分許外出之監視器錄影畫面擷圖、被告庚○○於108年8月16日偕同身穿「55」號圖樣衣服之不詳男子前
    往乙○○、寅○○住處之大樓電梯監視器錄影畫面擷圖各1份附
    卷可查（見偵11096卷四第61至65頁、偵22735卷一第391頁
    ），堪信上開各該證人所述並非虛妄。且經本院當庭勘驗甲○○隨身手機內之LINE通訊軟體對話紀錄頁面，確可見被告庚○○曾於108年8月12日20時24分撥打語音通話予甲○○而有接聽
    通話紀錄，另甲○○亦曾於108年8月17日18時28分許傳送訊息
    「林先生家裡仔細翻過還是沒有你要的東西。」等語予被告
    庚○○，此有本院勘驗留存照片1份附卷可考（見本院卷二第4
    83至487頁）；另王繹嘉所使用手機門號0000000000號，確
    自108年8月9日16時45分許起即無接通而通話之紀錄，直至1
    08年8月16日12時12分許起方先後有與甲○○所持用手機門號0
    000000000號、寅○○所持用手機門號0000000000號、乙○○所
    持用手機門號0000000000號等通話之紀錄，並於同日13時42
    分許最後接聽寅○○以其前開門號撥打之通話後，再無接通而
    通話之紀錄，有甲○○、寅○○於警詢時陳報之門號、乙○○於前
    揭失蹤人口報案時陳報之門號及王繹嘉所使用前開門號之通
    聯調閱查詢單各1份存卷可稽（見偵22785卷一第99、117頁
    、聲同調932卷第21至25頁、本院卷二第679頁），均與上開
    各該證人證述相合，益徵其等所述為真實，足認王繹嘉顯然
    於108年8月9日16時23分許外出以後之某時起至其死亡止，
    再度無法自由與外界聯繫，且其間被告庚○○曾為此於108年8
    月12日20時24分許聯繫甲○○告以「王繹嘉在我這，要跟你請
    個2、3天的假」等語，被告庚○○復曾於108年8月16日12時12
    分許經王繹嘉聯繫甲○○告以「叔叔要跟爸講話」等語後，不
    久即偕同某身穿「55」號圖樣衣服之不詳成年人前往乙○○等
    人上揭住處翻找，惟仍未能覓得被告庚○○所要光碟。是王繹
    嘉此次與其家屬失去聯繫亦係源自於前揭甲女相關事宜，且
    被告庚○○於此期間顯然知悉王繹嘉之去向並與王繹嘉保持相
    當之聯繫，被告庚○○復曾積極作為以排除王繹嘉之家屬起疑
    擔憂王繹嘉再度失蹤期間之安危等情，均堪認定。
　⒋證人丑○○於偵訊及本院審理中證稱：108年8月10日巳○○約伊
    去超級巨星KTV唱歌，癸○○也跟伊一起去，到場時卯○○也在
    場，說有事情要跟伊講，當時是針對庚○○女兒光碟的事，王
    繹嘉有講到伊的名字，可是伊不認識王繹嘉、只見過面而已
    ，他們調查的事情跟伊沒關係，卯○○叫伊及癸○○上車，在車
    上就把伊的頭蓋住，伊也不知道開去哪裡，伊都沒印象，伊
    都躺在地板睡、眼睛被蒙住，不清楚是否有換地點，伊眼睛
    打開時已經在三合院了，他們又用膠帶把伊眼睛蓋住，手腳
    也被束帶綁起來，伊就被卯○○打伊的腳、手、背，感覺是棍
    棒，伊沒算被打幾次，伊不知道是否每天被打，伊只看到卯
    ○○、只認識卯○○，其他人是誰伊不知道，不知道是否有其他
    人打伊或質問伊，伊也不知道有沒有跟王繹嘉對質，伊當時
    沒很清醒，事情過這麼久了伊真的也不想去回想那些，不想
    追究了等語（見偵22806卷第245至249頁、本院卷二第310至
    316頁）；證人癸○○於警詢、偵訊及本院審理中證稱：丑○○
    的朋友邀約他到超級巨星找他朋友喝酒，丑○○找伊陪他去，
    中途他們講說要出去商量事情，之後伊及丑○○被不知名男子
    開車載到某處鐵皮屋，他們說要講事情要伊在該鐵皮屋某小
    房間內等他們，其間卯○○有進來問伊要不要吃東西，伊就睡
    在房間的沙發，後來卯○○進來把伊的眼睛蒙住開車載伊到第
    二個地點，伊不知道被帶去哪裡、待了多久，他們沒對伊做
    什麼，伊如果肚子餓要吃東西、抽菸或上廁所都會有個人拿
    給伊或帶伊去，伊不知道是誰，他們是用一般黏紙箱的土色
    膠帶蒙住伊眼睛，伊有嘗試要把膠帶撕下，那個人叫伊忍一
    下，其間伊隱約有聽到丑○○的聲音，但伊沒看到丑○○也不知
    道他在做什麼，伊有要求先讓伊回家，他們說跟丑○○一起就
    好了，到最後也是那個人說要帶伊回去，伊被放在中清路附
    近下車，伊不想再牽扯這些，只想好好生活，丑○○後來有受
    傷送急診，伊去醫院看丑○○受傷應該滿嚴重的，但沒昏迷，
    丑○○沒有說被打的情形，他有做惡夢，伊不敢再問怕又驚嚇
    到他等語（見他7402卷第143至145頁、偵22735卷二第7至11
    頁、本院卷二第316至322頁）；證人楊銀鳳於警詢時則證稱
    ：伊於108年8月10日晚上無法聯絡丑○○，伊就打給癸○○，兩
    個都沒辦法聯絡，之前從來沒有失蹤這麼久過，直到108年8
    月14日10時40分許莊瑞陽打給伊稱接到丑○○申辦的電話，是
    癸○○的聲音，對話內容「我現在人在屏東，這支電話是用我
    哥哥的手機打的」等語，然後他就掛電話了等語（見他卷第
    11至19頁）。上開證人所述除互核均可互相勾稽外，復有前
    揭證人巳○○、辰○○、吳承恩、黃義辰、林柏任於警詢及偵訊
    時、證人左維義於警詢時之證述可佐（見偵22735卷一第412
    至413、428至435、447至449、469至470頁、卷二第16至17
    、45至49、179至180頁、他卷第260至263頁），復有前開通
    訊軟體群組及對話紀錄翻拍照片、超級巨星KTV及前往本案
    貨櫃屋路線沿線監視器錄影畫面、偵查報告、0810小天專案
    受理及偵辦時序表附卷可查（見偵11096卷三第115至127頁
    、他卷第7至9、91至113頁），足認丑○○、癸○○於108年8月1
    0日21時11分許隨同被告卯○○離開後至其等各該獲釋時止，
    均無法自由與外界聯繫，楊銀鳳曾於108年8月13日為此報警
    ，經警員以0810小天專案受理偵辦，癸○○即於108年8月14日
    10時40分許經被告卯○○等人命持丑○○之手機聯繫莊瑞陽告以
    「我現在人在屏東、這支電話是用哥哥的手機打的」等語，
    且被告卯○○等人於前開期間內，均係因王繹嘉提及丑○○，而
    就丑○○是否涉及甲女前開影片等紀錄乙事為調查。是丑○○、
    癸○○本次與其等家屬失去聯繫亦係源自於前揭甲女相關事宜
    ，且被告卯○○等人復曾積極作為以排除丑○○、癸○○之家屬起
    疑擔憂其等失蹤期間之安危等情，同堪認定。
　⒌被告庚○○、卯○○、午○○及證人即同案被告己○○、丁○○就渠等
    其餘參與情形，則各自陳述如下：
　⑴證人己○○於警詢、偵訊、本院訊問程序及審理中證稱：108年
    8月9日晚間，卯○○先用電話約王繹嘉，卯○○說他在忙，說有
    個女生被迷姦性侵，還被拍影片，要伊先過去了解一下，伊
    到場後有看到王繹嘉、庚○○，當時伊不知道庚○○的名字，王
    繹嘉跟伊說了幾個人名字，說他們可能會有光碟，要帶伊去
    找，伊記得其中有丑○○，後來卯○○派人來載伊跟王繹嘉先走
    ，依照王繹嘉指示去了臺中市區很多地方說是要找有影片的
    人，可是問了很多人都說沒有，伊就請人將伊與王繹嘉載到
    本案三合院休息，伊沒有沒收王繹嘉的手機，丑○○、癸○○於
    108年8月10日到8月7日這段期間在本案三合院，是伊帶走的
    ，一直都在本案三合院，丑○○、癸○○及王繹嘉是差不多時間
    到的（後改稱：中間伊有離開，後來過了幾天卯○○又請人將
    伊載到本案三合院，不久卯○○將丑○○、癸○○帶來本案三合院
    ，當天過不久王繹嘉又跟午○○、丁○○一起到本案三合院），
    王繹嘉與丑○○、癸○○同住在那邊好幾天，剛開始都沒有蒙住
    頭、眼或被綁住的情形，後來問話時才先用束帶將丑○○的手
    綁起來，也有用膠帶將眼睛蒙住，王繹嘉說迷姦女生的是丑
    ○○，伊與王繹嘉、卯○○、午○○、丁○○都有打丑○○，這是為了
    要逼問他是否有迷姦女生，丑○○說出王繹嘉才是迷姦女生的
    主謀，逼問之下王繹嘉就沒辦法交代，後來伊離開去做化療
    後又叫卯○○請人開車載伊到本案三合院，這次有將王繹嘉的
    手用束帶綁起來、眼睛用膠帶蒙住，並毆打他，伊與卯○○、
    午○○、丁○○也有毆打王繹嘉，伊覺得他說要找影片都是在說
    謊，伊認為王繹嘉就是主謀，後來卯○○在本案三合院交給伊
    迷姦女子的影片隨身碟，有在本案三合院跟王繹嘉一起看影
    像，王繹嘉承認影像是他拍的（後改稱：王繹嘉將資料交給
    伊，伊交給警察，中間伊沒有交給任何其他人），後來王繹
    嘉就暈倒了，伊覺得他狀況不太好，馬上叫年輕人送他就醫
    （後改稱：打完後王繹嘉的精神很清醒，之後伊就沒有再到
    本案三合院），丑○○是伊叫「阿忠」、「阿義」送醫，庚○○
    應該沒有到本案三合院，伊沒有在本案三合院看過庚○○等語
    （見偵23422卷第29至43、152至154頁、聲羈694卷第14至15
    頁、本院卷一第102至103頁、本院卷二第307至309、459頁
    ）。
　⑵證人丁○○於警詢、偵訊、本院訊問程序、準備程序及審理中
    證稱：108年8月15日晚間，伊與午○○接到卯○○通知前往新竹
    市區紫晶汽車旅館搭載王繹嘉，到達新竹時看到卯○○說的王
    繹嘉，伊沒有拿王繹嘉的手機，當晚由王繹嘉在該汽車旅館
    出面開房間住宿休息，休息到108年8月16日8時許就離開汽
    車旅館，就開回臺中，快到臺中時卯○○來電告知前往本案三
    合院，之後就前往該處，中途伊沒有將王繹嘉帶往臺中市南
    屯區黎明路附近，到本案三合院後伊看到卯○○、己○○，卯○○
    提議玩撲克牌，玩到同日12時許庚○○進來找卯○○，卯○○叫伊
    與午○○先去旁邊房間說要對質，約1個小時後庚○○離開，卯○○叫伊過去，伊看見王繹嘉雙手已被黑色束帶束於胸前（後
    改稱：伊與午○○、卯○○、己○○就在本案三合院等庚○○來，庚○○於當日傍晚到本案三合院，待滿久的，是到隔天早上離開
    ，伊看到庚○○當日傍晚、隔天早上各看到一次，離開時王繹
    嘉好好的沒有受傷，沒有被束帶綁住雙手也沒有被膠帶矇住
    眼睛），卯○○、伊、午○○及另一名男子輪流拿電擊棒、熱熔
    膠或用手腳打王繹嘉，之後卯○○接到電話表示有事先與另一
    男子離開，離開時卯○○就說要把伊跟午○○的手機收走，避免
    將毆打王繹嘉行為現場拍照散播出去，交代伊自己想辦法跟
    卯○○聯絡，後來伊與午○○持續毆打王繹嘉（後改稱：伊、午
    ○○、卯○○及己○○打完後，伊與午○○就去隔壁小房間休息，接
    下來王繹嘉發生什麼事情伊就不清楚，卯○○、己○○是否還有
    打王繹嘉伊不清楚，伊有聽到外面有打人的聲音），之後伊
    睡著醒來就看到王繹嘉臉色蒼白，伊以為王繹嘉是暈倒，就
    與午○○送王繹嘉去醫院，當時卯○○、己○○已經不在現場，伊
    在本案三合院沒有看到丑○○、癸○○（後改稱：伊確實有看到
    丑○○、癸○○並且看管他們兩人，當時王繹嘉也在場）等語（
    見偵22735卷一第37至51、222至223頁、卷二第190頁、聲羈
    664卷第47頁、本院卷一第84至87、259頁、卷二第295、458
    至459頁）。
　⑶被告午○○於警詢、偵訊、本院訊問程序及審理中供稱：108年
    8月6日伊不知道庚○○是否有跟卯○○他們去王繹嘉的住處（後
    改稱：伊有去），伊第一次看到丑○○、癸○○是卯○○叫伊與丁○○開車到本案貨櫃屋載癸○○到本案透天房屋，到本案透天房
    屋後就是單純不讓他們兩人離開，當時他們身體狀況良好沒
    有被打、也沒有被束帶、膠帶等物品蒙住頭及眼睛，待了一
    兩天左右卯○○、己○○有來，來了也沒做什麼就離開了，庚○○
    都沒有來，108年8月15日晚間卯○○叫伊與丁○○去新竹市紫晶
    汽車旅館載王繹嘉，伊沒有拿王繹嘉的手機，伊與丁○○就把
    丑○○、癸○○留在本案透天房屋，不知道是誰載他們去本案三
    合院，伊與丁○○載到王繹嘉後等卯○○通知等很久，又去新竹
    開旅館，是王繹嘉開的，大概在旅館待到隔天早上，卯○○叫
    伊、丁○○及王繹嘉到本案三合院，中途伊沒有將王繹嘉帶往
    臺中市南屯區黎明路附近，過去本案三合院時卯○○與己○○已
    經在那邊了，王繹嘉下車後眼睛就被膠帶蒙住，也有用束帶
    綁住王繹嘉的手，伊去到本案三合院沒有看到丑○○、癸○○（
    後改稱：丑○○、癸○○也在現場，現場的人全部都待在廚房，
    當時丑○○、癸○○眼睛也是被膠帶遮住，也有用束帶綁住他們
    的手），就在那邊等庚○○等很久，後來庚○○於送醫院前一天
    凌晨才來，講很久講到早上（後改稱：庚○○應該是下午的時
    候過來跟王繹嘉講一下話，傍晚太陽還沒下山就離開，沒有
    過夜），庚○○與王繹嘉講話時，伊幾乎都跟庚○○待在一起，
    庚○○沒有到廚房與丑○○、癸○○對話，王繹嘉只是單純眼睛被
    膠帶蒙住，庚○○也沒有問為什麼王繹嘉眼睛會被蒙住，庚○○
    離開後伊與卯○○、丁○○、己○○就立刻用熱熔膠條毆打王繹嘉
    ，另外還有用電擊棒電擊王繹嘉全身，因為王繹嘉在談話時
    推卸責任，王繹嘉有承認但就是交不出光碟，王繹嘉的束帶
    是從王繹嘉一到本案三合院就綁，直到庚○○離開後、伊與其
    他人毆打完王繹嘉後才解開，膠帶也有解開，因為覺得沒有
    必要再綁住（後改稱：庚○○離開後就開始打丑○○、王繹嘉，
    打丑○○的方式跟打王繹嘉一樣，此時有將王繹嘉、丑○○、癸○○的膠帶、束帶解開，他們應該可以互相看到彼此）（後改
    稱：丑○○、王繹嘉就是分開在不同房間，沒有刻意為什麼，
    他們沒有在同一個房間碰面對質），後來卯○○及己○○中午也
    離開，都沒有再回來過，伊與丁○○的手機被卯○○拿走了，因
    為卯○○怕伊趁他不在時會洩漏一些聊天的事情，後來卯○○叫
    伊送王繹嘉去醫院（後改稱：打完後卯○○及己○○當天下午就
    離開，他們兩個也把丑○○、癸○○帶走，己○○晚上還有再回來
    打王繹嘉，打完過一陣子伊睡著了也不知道己○○何時離開，
    半夜起來時伊發現王繹嘉都沒有反應，伊跟丁○○就趕快帶王
    繹嘉去醫院）等語（見偵22735卷一第129至131、214至215
    頁、聲羈664卷第20至22頁、本院卷一第94至96頁、卷二第2
    81至292、458至459頁、卷三第317頁）。
　⑷被告卯○○於警詢、偵訊、本院訊問程序及審理中供稱：從8月
    9日至8月18日王繹嘉都跟伊這群人在一起，有時伊會跟他在
    一起，不然就叫午○○跟著他去找，伊曾與王繹嘉、庚○○相約
    在文心路摩斯漢堡討論事情，討論完庚○○自己先開車離開（
    後改稱：當時伊已經聯絡好丑○○要去超級巨星了，所以伊沒
    去，找己○○代替伊去），王繹嘉就讓伊開車載他在臺中市區
    到處找朋友說是要去找影片，累了就找汽車旅館休息，大概
    持續了一個禮拜，伊叫午○○來把王繹嘉載走，換午○○陪王繹
    嘉去找影片，伊沒有沒收王繹嘉的手機，王繹嘉叫伊停在路
    邊，就在車上打電話自己聯絡，跟朋友都不知道說什麼，是
    王繹嘉自己說要去新竹找影片，伊才於108年8月15日晚上拜
    託午○○、丁○○載王繹嘉去新竹（後改稱：王繹嘉和伊約在新
    竹的汽車旅館，伊沒有空過去，就請午○○、丁○○去新竹載王
    繹嘉下來找伊），隔天108年8月16日請他們載到本案三合院
    找伊（後改稱：王繹嘉有叫伊約庚○○在南平路的控肉飯，伊
    有聯絡庚○○叫伊過去，後來王繹嘉就來本案三合院找伊），
    伊知道庚○○去乙○○住處的事情，因為這些地方是王繹嘉交代
    的，伊就請庚○○去看、拜託王繹嘉家人找，因為當時伊與王
    繹嘉在花壇所以沒有叫王繹嘉回去找，王繹嘉、午○○及丁○○
    他們到達本案三合院時現場還有己○○，一開始沒有綑綁拘束
    王繹嘉；另伊於108年8月10日是告訴丑○○說己○○要找他聊天
    ，問他要不要一同前往，丑○○說好，就從超級巨星KTV後門
    離開，伊有沒收丑○○、癸○○的手機，不想讓他們偷偷聯絡別
    人串供，接下來伊與丑○○、癸○○前往本案貨櫃屋停留休息，
    伊有用膠帶將他們的手腳綁起來，但沒有蒙住他們頭部、眼
    睛，後來前往本案透天房屋，這時有將他們的頭、眼蒙起來
    ，之後己○○來了把他們兩個都帶走，人去哪裡伊不知道，伊
    就先離開，伊完全不知情丑○○遭人拘禁並毆打成傷，這部分
    伊不清楚（後改稱：在本案透天房屋住了兩天後伊就載他們
    兄弟兩人到本案三合院，在本案透天房屋伊有找午○○及丁○○
    一起幫伊看管，伊有以束帶綁住丑○○、癸○○的手防止他們脫
    逃，到本案三合院時現場有己○○，伊與己○○一起將丑○○、癸○○的眼睛用膠帶蒙起來、手腳用束帶綁起來，過沒多久王繹
    嘉、午○○、丁○○到了），伊將丑○○及王繹嘉帶過來，是要安
    排他們兩人對質；伊先聯絡庚○○過來，談話完庚○○先離開，
    庚○○到了之後王繹嘉就開始問丑○○事情並開始拿熱熔膠條打
    他，伊、午○○、丁○○、己○○也有打丑○○，這是發生在王繹嘉
    到本案三合院當天的事（後改稱：王繹嘉到本案三合院開始
    問、打丑○○應該是庚○○到本案三合院之前發生的事，王繹嘉
    到了本案三合院後，伊有叫他們對質，丑○○在場，他們就互
    推責任，當時庚○○不在場，後來有到本案三合院，庚○○到本
    案三合院後與伊、己○○在客廳與王繹嘉講話，王繹嘉沒有受
    到拘束，丑○○、癸○○在別的房間眼睛蒙起來，伊叫午○○、丁○○到別的地方，後來談話沒有結果，庚○○就離開了，他完全
    不知道丑○○、癸○○也在本案三合院），庚○○應該是凌晨到，
    早上離開，大概待了3小時，庚○○是自己開車來的（後改稱
    ：可能庚○○記得正確的，應該是伊拜託「大東」去載庚○○的
    ），庚○○離開後伊愈想愈生氣就先出手打王繹嘉巴掌，當時
    沒有用束帶把王繹嘉綁起來，己○○、午○○、丁○○見狀跟著打
    ，當時全部都是徒手，沒有用電擊棒，電擊的事與伊無關，
    因為隔天伊還要帶王繹嘉去他奶奶家找影片（後改稱：庚○○
    離開後伊就開始打王繹嘉巴掌，己○○、午○○及丁○○有拿熱熔
    膠條打王繹嘉，也有拿電擊棒，伊都是空手打巴掌或踹他，
    此時王繹嘉手有用束帶綁起來、眼睛用膠帶蒙住），庚○○離
    開一小時後伊就跟著離開，剩下己○○、午○○、丁○○與王繹嘉
    在場，丑○○也還在現場，伊開車載癸○○離開後將他載到中清
    路附近下車（後改稱：伊離開時丑○○、癸○○他們還在那裡，
    要看有沒有較好的結果、看有沒有影片的下落），之後伊就
    沒有再去本案三合院，也不知道丑○○、己○○發生什麼事，是
    己○○於凌晨電話通知伊說王繹嘉好像傷勢很重，伊就叫他們
    馬上送去中國醫藥學院然後請他們報警，隨後打電話通知庚○○，己○○又叫伊載丑○○去醫院，伊沒有空就叫「大東」幫伊
    找人載丑○○去醫院，伊從午○○、丁○○開車載王繹嘉來本案三
    合院伊就有保管他們的的手機，因為不想讓他們偷拍王繹嘉
    的影像或照片，也怕他們這段期間跟朋友亂說話，後來伊自
    己及他們的手機伊都弄丟了，己○○提供的隨身碟是王繹嘉在
    本案三合院拿給伊的，王繹嘉說輪姦甲女的的大概內容都在
    裡面，當時花壇沒有電腦看影像，所以伊就放在己○○那邊，
    也沒有拿給庚○○看，庚○○知道這件事，他到本案三合院沒有
    帶走應該是忘記了，也沒有想帶回去查看等語（見偵22806
    卷第17至31、136至143、192至198頁、聲羈677卷第14至15
    頁、本院卷一第110至113、414至456頁、卷二第457至469頁
    ）。
　⑸被告庚○○於警詢、偵訊、本院訊問程序、準備程序及審理中
    供稱：伊最早遇到王繹嘉是第一次卯○○打給伊說知道王繹嘉
    身分，要伊一起去王繹嘉家裡，要跟王繹嘉的爸媽要甲女的
    裸照及影片檔案，伊有把詳細的過程說給在場人聽，後來伊
    就自己先行離開，留卯○○他們在場，第二次是伊去王繹嘉家
    後過了幾天，卯○○打給伊說他與王繹嘉約在臺中市西屯區文
    心路與河南路的摩斯漢堡，問伊要不要過去，後來伊大概在
    18時許到摩斯漢堡，伊到的時候卯○○已經到了，王繹嘉後面
    才到（後改稱：伊在現場沒看到卯○○，伊有看到一個人在旁
    邊等，可是伊不認識他，直到王繹嘉到場那個人也靠過來，
    伊才知道那人是卯○○的朋友），伊沒有拿王繹嘉的手機，伊
    問王繹嘉有沒有找到檔案跟照片，王繹嘉說沒有，並說他現
    在有正當工作，伊回說這樣就對了不要再害人，後來伊也是
    自己先行離開（後改稱：伊看到王繹嘉自己開車來說要去找
    光碟、照片需要幾天，王繹嘉說聯絡一些人需要一些時間，
    就請伊打電話給甲○○說跟甲○○說要些時間找人）（後改稱：
    卯○○說這件事可能要討論兩三天以上，要求伊先打電話給甲○○說明緣由，以免她擔心，卯○○要伊這樣說伊就這樣說），
    伊就只有與卯○○、王繹嘉他們碰過這兩次面而已（後改稱：
    8月中旬卯○○聯絡伊先去臺中市公益路及黎明路的一家控肉
    飯店家附近，伊朋友「阿奇」載伊去了以後伊看到王繹嘉一
    人在那裡等伊，他說隨身碟應該放在他大里的家中，伊要找
    王繹嘉一起去，王繹嘉說他怕被他家人責備，隨後伊與「阿
    奇」就前往王繹嘉位在大里的家，伊在他家中客廳找到一包
    袋子裡面有一個隨身碟，伊拿了那個隨身碟就回公益路與黎
    明路口，王繹嘉跟他一個朋友在那等伊，伊就交給王繹嘉讓
    王繹嘉確認，之後伊就離開；當天很晚時卯○○打給伊說他跟
    王繹嘉在本案三合院那邊坐，問伊要不要去，卯○○就派人去
    載伊，到的時候應該滿晚了，伊去那邊時真的都沒什麼事情
    ，伊看到王繹嘉、卯○○還有兩三個朋友在那邊聊天，伊就問
    王繹嘉影片硬碟及相片，王繹嘉說可能甲○○拿去回收了，伊
    就算了就離開了，伊跟其他人說是希望要把光碟拿回來，伊
    有答應王繹嘉爸媽不會傷害他，也有交代其他人不能傷害他
    ，伊大概坐半個小時就離開）（後改稱：伊在本案三合院那
    裡待了約兩個多小時才請卯○○的朋友載伊離開，王繹嘉沒有
    被綁住眼睛也沒有被蒙起來，伊詢問王繹嘉硬碟在何處，並
    表示明天王繹嘉跟伊一起去他家找），108年8月17日20時許
    伊跟女朋友去新竹玩，走國道三號下新竹交流道住伊女朋友
    親戚的家，108年8月18日3時許伊接獲卯○○打LINE給伊，說
    王繹嘉送中國醫藥學院急救，伊就說你怎麼給人家打這樣，
    伊先打LINE給甲○○說王繹嘉在中國醫藥學院急救，就馬上開
    車從新竹趕回來龍井（後改稱：伊想不起來為何108年8月17
    日20時許至108年8月18日0時許伊的自用小客車會有在臺中
    市北屯區、沙鹿區的車行紀錄活動，伊有吃安眠藥記不起來
    這兩天的行程），另因為伊有刪除LINE對話的習慣，所以伊
    與卯○○間的對話都會刪除，伊沒看過丑○○、癸○○等語（見偵
    22375卷一第157至169、227至231、323至329、377至381頁
    、聲羈664卷第160至161頁、本院卷一第120至122頁、卷二
    第455、459至465頁）。
　⑹綜合比對上開被告及證人所述經過，雖可見渠等曾先後或彼
    此陳述反覆不一，而不無一再視證據顯現及訴訟進度而逐步
    調整說詞之情形，惟本案參與人數眾多，渠等就王繹嘉、丑
    ○○及癸○○分別涉案之期間長達近10日，復有前開調度其他人
    力或場地支援之情形，各該涉案被告亦非均有全程在場參與
    而目睹全部案發經過，則本案尚不能僅因渠等先後或彼此所
    述有所歧異，即遽認渠等所述全不可採，仍應斟酌其他卷存
    事證而為取捨：
　①證人己○○就其曾於108年8月9日晚間經被告卯○○聯繫而代為與
    被告庚○○、王繹嘉相約見面交代找尋進度乙情，所述始終一
    致。被告庚○○、卯○○就此亦均不爭執曾有聯繫王繹嘉前來見
    面之情形；渠等雖曾一度供稱此次係被告卯○○親自到場，惟
    斟酌被告卯○○確曾於108年8月9日至108年8月10日忙於從事
    前開聯繫商借本案三合院、本案貨櫃屋及本案透天房屋等場
    地以及聯繫前開人等邀約丑○○出面或支援接送看管等情形，
    應認證人己○○所述此節與事實相符。至證人己○○及被告庚○○
    雖均稱此次係與王繹嘉相約在臺中市文心路與河南路摩斯漢
    堡店，惟經警員依照渠等所述時間、地點清查該店內、店外
    及附近路口之監視器畫面，並未發現王繹嘉或任何與本案相
    關之嫌疑人出現，有警員偵辦刑案職務報告書1份存卷可參
    （見偵11096卷四第59頁），本案自尚不能逕認渠等相約見
    面之地點即係上開摩斯漢堡店，僅足認係在不詳地點見面，
    併此敘明。
　②被告卯○○及證人己○○均曾敘及渠等有於108年8月9日王繹嘉離
    開前揭與被告庚○○相約見面後至同年8月15日某期間監控看
    管王繹嘉至臺中市若干地點找尋前開影片等紀錄之情形，此
    與被告卯○○之所以於108年8月9日聯繫王繹嘉前來見面之目
    的亦相合，足認渠等此部分所述為真實，此情自堪認定。至
    被告庚○○、卯○○、午○○及證人己○○、丁○○雖均否認有自斯時
    起取走王繹嘉所持用手機之情形，惟渠等既均未曾提及曾帶
    同王繹嘉前往臺中市區以外地點，稽之王繹嘉所使用手機門
    號0000000000號自108年8月9日16時45分許起即無接通而通
    話之紀錄，卻於108年8月10日基地台位址曾顯示為嘉義市北
    港路、雲林縣斗南鎮等地，有前開王繹嘉所使用前開門號之
    通聯調閱查詢單存卷可稽（見聲同調932卷第21至25頁），
    可徵此際該手機確非為王繹嘉所持用，參以證人寅○○前開所
    述其於108年8月16日中午撥打予王繹嘉之電話，王繹嘉均不
    會自由接聽，當時須經由身穿「55」號圖樣衣服之不詳成年
    人先行撥打電話聯絡確認，王繹嘉始會接聽乙節，益徵王繹
    嘉確曾有於108年8月9日後之某時依指示交出其所持用手機
    而有無法自由使用該手機之情形；被告庚○○、卯○○、午○○及
    證人己○○、丁○○前開否認之詞，則非可採。
　③被告午○○及證人丁○○雖均稱108年8月15日晚間渠等係至新竹
    市前開紫晶汽車旅館搭載王繹嘉，且稱渠等於108年8月16日
    上午即依指示自前開紫晶汽車旅館直接將王繹嘉載送至本案
    三合院，而被告卯○○亦一度供稱其係請被告午○○、證人丁○○
    去新竹搭載王繹嘉，並有紫晶汽車旅館日報表及進退房紀錄
    各1份附卷可佐（見偵11096卷四第61至65、73至75頁）。惟
    被告卯○○亦曾表示其係請被告午○○、證人丁○○搭載王繹嘉去
    新竹，且衡以其自述於108年8月9日晚間至同年8月15日時已
    監控看管王繹嘉相當時間，其當時復有令王繹嘉與丑○○對質
    之計畫，則其是否會任由王繹嘉自行前往新竹市，並非無疑
    。另被告庚○○業已敘明其於前往乙○○住處之當日即108年8月
    16日，曾先行與王繹嘉在臺中市南屯區黎明路與公益路口附
    近見面，再至乙○○、寅○○上開住處翻找前開影片等紀錄；且
    衡以被告庚○○所使用手機門號0000000000號確曾於108年8月
    16日10時18分許基地台位址顯示為：臺中市○○區○○路0段000
    號4樓，而被告王繹嘉於同日12時12分許持其前開手機先後
    撥打電話予甲○○、寅○○、乙○○之基地台位址亦均顯示為相同
    地址，有被告庚○○、王繹嘉所使用各該門號之通聯調閱查詢
    單各1份存卷可稽（見聲同調932卷第24至25頁、聲同調944
    卷第25頁），足認被告庚○○此部分所言非虛。從而，被告午
    ○○及證人丁○○應曾於108年8月16日上午某時將王繹嘉載返臺
    中市南屯區黎明路2段附近某不詳地點由被告庚○○加以質問
    ，迨同日下午某時始依被告卯○○指示載送王繹嘉至本案三合
    院；渠等前開所述，尚不可採。
　④被告卯○○自述曾先後將丑○○、癸○○載送至本案貨櫃屋、本案
    透天房屋及本案三合院等處，並沒收其等所持用手機，其間
    曾以束帶、膠帶綑綁其等之手以防其等脫逃，另曾蒙住其等
    之頭部、眼睛，參以被告午○○、證人林柏任均如前述曾敘及
    有至本案透天房屋看管之情形，堪信被告卯○○此部分所述與
    事實相符，是丑○○、癸○○確曾遭被告卯○○以前開方式私行拘
    禁在本案貨櫃屋、本案透天房屋及本案三合院等處，間或由
    被告午○○、證人丁○○、林柏任等人看管，均堪認定。至證人
    丑○○、癸○○雖於前開證述時均未提及除被告卯○○以外之涉案
    人等身分，甚且各自於警詢或本院審理中一度證稱坐車沒有
    蒙住頭部、眼睛或沒有遭到囚禁或限制人身自由、忘記有無
    遭蒙住頭部、眼睛等語（見他卷第144頁、本院卷二第312、
    318頁），惟徵之丑○○曾受有前揭傷勢甚重及曾於住院期間
    作惡夢等情形，癸○○獲釋後亦曾因擔心丑○○之人身安全而強
    烈表示不願意以其證述製作筆錄，其等更均曾表示不想回想
    、牽扯本案，分別有其等於偵訊、本院審理中之證述可查（
    見偵22735卷二第10至11頁、本院卷二第313頁），並有前揭
    警員職務報告存卷可佐（見他卷第140至141頁），顯見其等
    均曾因前開遭遇而受有相當心理上創傷，倘其因此不能或不
    願指認本案其餘被告，亦非不可想見，是證人丑○○、癸○○此
    部分證述亦不能資為對被告3人有利之認定。
　⑤被告卯○○、午○○及證人己○○、丁○○均曾敘及當王繹嘉、丑○○
    均抵達本案三合院後，現場有安排令王繹嘉、丑○○彼此對質
    並分別由被告卯○○、午○○及證人己○○、丁○○對王繹嘉、丑○○
    為毆打等傷害情形，被告卯○○更曾一度陳稱該等對質係於被
    告庚○○亦抵達本案三合院後所發生；佐以被告庚○○主動向被
    告卯○○為前開商議之初，渠等即係欲施壓迫使王繹嘉招認供
    出相關人等並提出前開影片等紀錄，且被告庚○○、卯○○係首
    先認定王繹嘉涉入前開甲女相關事宜，再經王繹嘉供出丑○○
    ，均據本院認定如前，衡情當王繹嘉供出丑○○時，被告庚○○
    、卯○○應無逕予全然相信王繹嘉之理，本即會安排兩人彼此
    對質以查其真偽，參以被告卯○○、午○○及證人丁○○均敘及渠
    等曾於王繹嘉、丑○○抵達本案三合院後在現場聯繫或等待庚○○前來，足認令王繹嘉、丑○○彼此對質即係被告庚○○前來之
    目的。是被告庚○○、卯○○、午○○及證人丁○○陳稱庚○○當日並
    未與丑○○見面而全不知悉丑○○亦在本案三合院，僅與王繹嘉
    見面，且毫無察覺王繹嘉、丑○○等人有遭私行拘禁或傷害之
    情形，難以採信。
　㈣本案發生之背景緣由既係基於前揭甲女相關事宜，始由被告
    庚○○主動邀約被告卯○○，再由被告卯○○邀集被告午○○、同案
    被告己○○、丁○○等人參與，共謀施壓迫使王繹嘉、丑○○等可
    能涉入前揭甲女相關事宜之人招認供述及彼此對質，藉以取
    得前開影片等紀錄，且被告庚○○曾到場查看質問王繹嘉、丑
    ○○，或至乙○○住處翻找前開影片等紀錄，另曾積極作為以排
    除王繹嘉之家屬起疑擔憂王繹嘉再度失蹤期間之安危，則本
    案無論係自背景緣由、發起過程至犯罪計畫之分工進行等情
    形以觀，均足認被告庚○○對於本案各該私行拘禁、傷害等行
    為，已先有謀議，並於實施之現場有所分擔，縱令被告庚○○
    並非親自下手毆打王繹嘉之人，其就其餘被告卯○○、午○○、
    證人己○○、丁○○等人之行為係以自己共同犯罪之意思參與，
    並為共同行為分擔，顯與被告卯○○、午○○、證人己○○、丁○○
    間有共同犯意聯絡與行為分擔，均為共同正犯。
　㈤按加重結果犯，係行為人就其故意實行之基本犯罪行為，客
    觀上可能預見其加重結果之發生，但行為人因過失而主觀上
    未預見該結果之發生，且上開基本犯罪行為與客觀上可能預
    見其結果之發生間具有相當因果關係，為其成立要件；所稱
    客觀可能預見，應以事後第三人客觀立場，觀察行為前後客
    觀存在之一般情形，基於法律規範保障法益，課以行為人加
    重刑責之宗旨，綜合判斷之（最高法院94年度台上第3074號
    判決、102年度台上字第2029號等判決意旨參照）。查本案
    被告庚○○、卯○○、午○○及證人己○○、丁○○等人均係為逼問前
    開影片等紀錄去向而為本案犯行，前開影片等紀錄亦尚未完
    整取得，是渠等共同傷害王繹嘉時主觀上應尚無致王繹嘉於
    死之故意，惟渠等之犯罪計畫既包含以私行拘禁或傷害等方
    式施壓迫使王繹嘉、丑○○供述，且渠等復均曾在場逼問或毆
    打逼問前開影片等記錄之去向，是渠等對於眾人多日以束帶
    綑綁手腕、徒手或分持熱熔膠條、棍棒、電擊棒等物毆打、
    電擊全身，依眾人每次下手累加傷害之結果，可能造成該人
    受有多處棍棒傷、電擊傷、不規則形瘀傷與擦挫傷，進而導
    致橫紋肌溶解症、大範圍皮下組織及肌肉出血、小支氣管及
    肺泡嗆入胃內容物而死亡，應係客觀上所得預見，惟主觀上
    均疏未注意及此，即以束帶綑綁王繹嘉之左右手腕、徒手及
    持熱熔膠條、棍棒、電擊棒等物毆打、電擊王繹嘉之頭部、
    四肢及軀幹等處，致生前開全身各部位多處傷勢，進而引發
    橫紋肌溶解症、大範圍皮下組織及肌肉出血、呼吸道嗆入胃
    內容物，終致王繹嘉死亡，堪認被告庚○○、卯○○、午○○、同
    案被告己○○、丁○○等人之共同傷害行為與王繹嘉死亡之結果
    間具有相當因果關係，渠等均應對王繹嘉死亡之加重結果負
    責。另王繹嘉之遺體經解剖所採檢體雖經驗出含Mephedrone
    （卡西酮類化學合成物質）、Nimetazepam（硝甲西泮）代
    謝物、Nitrazepam（鎮靜安眠藥）代謝物、4-Methylephedr
    ine、Ketamine（全身麻醉劑）等藥物成分，各該藥物血液
    濃度依序係0.093μg/mL、﹤0.010μg/mL、﹤0.010μg/mL、0.03
    0μg/mL、0.016μg/mL，均未達一般血液致死濃度或尚無致死
    濃度文獻，存在加重橫紋肌溶解症嚴重度可能性乙情，有前
    開解剖報告書暨鑑定報告書在卷可稽（見本院卷一第227、2
    29頁），足見王繹嘉有服用上開藥物之可能性；惟上開藥物
    濃度均尚微，且難以憑此推認其服用該等藥物之時間係其遭
    人毆打、電擊及捆綁成傷而顯不可能自行服用上開藥物之期
    間，參以王繹嘉似曾施用愷他命，亦曾因販賣第三級毒品經
    判決處刑等節，各據證人寅○○於警詢時證述在卷（見偵2273
    5卷一第101頁），並有另案臺灣高等法院108年度上訴字第1
    470號判決書影本1份存卷可佐（見本院卷二第541至549頁）
    ，從而其於本案前尚非毫無取得而自行服用上開藥物之可能
    性，公訴意旨復未就此部分提出任何說明或舉證，則依卷存
    事證，本案尚不能遽認王繹嘉之死亡係上開藥物所致或王繹
    嘉曾遭人逼迫服用上開藥物，併此敘明。
　㈥至被告3人及辯護人雖各以前揭情詞置辯。惟被告3人確有前
    開犯意聯絡並分擔前揭各該分工，已有前開證據足佐，被告
    3人及辯護人此部分所辯顯與客觀事實不符，並非可採。其
    次，被告庚○○雖於108年8月18日警詢及108年10月17日本院
    訊問程序時供稱：卯○○在甲女告別式時就知道「咖啡」欺負
    甲女的事情，伊與甲女都有與卯○○講這件事，卯○○當時表示
    要幫伊找到王繹嘉，一直都沒有消息，直到今年才打電話跟
    伊說找到王繹嘉叫伊去他住處，伊最早遇到王繹嘉就是那時
    等語（見偵22735卷一第159頁、本院卷一第120、122頁），
    及被告卯○○嗣於108年10月17日本院訊問程序時改稱：106年
    在甲女的告別式上伊就透過庚○○了解甲女影片的事等語（見
    本院卷一第110頁），又於109年6月24日、110年9月29日本
    院審理中再改稱：甲女過世時伊就已經知道甲女受到一些委
    屈，被下藥然後錄影，告別式時因為大家都是朋友，都會去
    幫忙，伊問庚○○知不知道這件事情，庚○○說之前甲女有跟他
    說過被下藥迷姦之類的，還有拍影片威脅，這與在甲女過世
    之前人家跟伊說的相同，庚○○向伊打聽是誰做的，伊說是「
    咖啡」，帶走王繹嘉到埔里汽車旅館那時庚○○應該是沒有參
    與等語（見本院卷一第413、418、433頁、卷三第315至316
    頁）；惟被告庚○○前開所言及被告卯○○嗣後一再改稱之詞，
    均顯與被告卯○○前開於警詢及偵訊時所述迥異，且衡諸常情
    ，倘得知自己友人遭性侵、拍攝影片予以威脅，此情應非一
    般人日常生活中經常發生而容易遺忘之事，被告卯○○對此應
    印象甚為深刻，其又豈會於到案後起初均不予直言，反故為
    上開其係至108年6月間始經被告庚○○告以此事並允諾協助之
    陳述？另被告庚○○方係甲女至親，被告卯○○亦自述將被告庚○○當作大哥，被告午○○於警詢時自承均尊稱被告庚○○為小堂
    兄（見偵22806卷第25頁、偵22735卷一第130頁）， 則被告
    卯○○、午○○焉有可能於近兩年後毫不再確認被告庚○○之意願
    ，即突兀地先行大費周章由被告卯○○邀集眾人介入將王繹嘉
    帶走，嗣逕再要求被告庚○○陪同前往王繹嘉之住處？在在悖
    於常情殊甚，且被告庚○○依其年紀顯已具有相當社會歷練，
    其復無智識有何障礙之狀況，倘非其確實參與被告卯○○等人
    之作為，更應無全未懷疑即於108年8月6日逕依通知到場於
    王繹嘉之家屬面前侃侃而談並指示甲○○將「空軍」所使用通
    訊軟體帳號設為好友之理，是以應認被告庚○○所言虛偽，僅
    係在刻意淡化自己即係本案主導發起追查前揭甲女相關事宜
    之人，無可採信，被告卯○○嗣後一再改稱之詞亦僅係配合迴
    護被告庚○○之說詞，同非可採。再者，刑法上所謂當場激於
    義憤而傷害人，係指被害人之行為違反正義，在客觀上足以
    激起一般人無可容忍之憤怒，而當場實施傷害者而言（最高
    法院85年度台上字第1863號判決意旨參照）；本案被告3人
    所指王繹嘉所涉前開對甲女所為，並無確切證據可憑，業如
    前述，從而渠等所指王繹嘉有該等行為之真實性顯然存疑，
    已難認在客觀上足以激起一般人無可容忍之憤怒，況渠等所
    指該等行為係發生於106年間，距離案發時之108年間已有相
    當時日，被告3人本案復係出於縝密計畫及分工所為施壓迫
    使王繹嘉供述之行兇行為，業如前述，自均與當場激於義憤
    而傷害之要件不符，是以被告卯○○及其辯護人此部分所辯亦
    非可採。
  ㈦綜上所述，本案事證已臻明確，被告3人所為上開共同私行拘
    禁、傷害致人於死等犯行均堪認定，應予依法論科。至檢察
    官雖於本院審理中聲請傳喚證人巳○○、辰○○、王繹嘉於案發
    當時之女友壬○○、前女友未○○，然其等於本院審理中經傳喚
    未到，有各該住居所之送達證書、本院審判筆錄各1份存卷
    可查（見本院卷二第207至209、353至355、567頁、卷三第1
    25至127、137至139頁），且本案依上開事證已足認定被告3
    人涉犯上開各犯行甚明，檢察官認應再予傳喚，核無必要，
    併此敘明。
三、論罪科刑
　㈠查被告3人行為後，刑法第302條第1項私行拘禁罪之規定業於
    108年12月25日修正公布，同年12月27日生效，惟此次修正
    係將修正前上開罪名法定刑中罰金數額之部分依刑法施行法
    第1條之1第2項前段調整換算後予以明定，並未變動上開罪
    名之構成要件及法定刑，尚非法律變更，依一般法律適用原
    則，應適用裁判時之法律。
　㈡本案被告等人基於私行拘禁王繹嘉、丑○○及癸○○之犯意聯絡
    ，先共同命令王繹嘉、丑○○及癸○○交出手機及一再隨同移動
    等行為，固係以恐嚇等手段迫使其等行上開無義務之事及妨
    害其等自由行動之權利，並剝奪其等行動自由，惟被告等人
    嗣將其等私行拘禁在本案三合院、本案貨櫃屋及本案房屋等
    處相當時日，被告等人之行為顯已達於私行拘禁之程度，自
    應適用刑法第302條第1項主要性規定之私行拘禁罪，不另適
    用次要性規定之剝奪他人行動自由罪，亦不另成立刑法第30
    4條強制罪、第305條恐嚇危害安全罪（最高法院89年度台上
    字第780號、94年度台上字第3561號等判決意旨參照）。是
    核被告3人所為，均係犯刑法第302條第1項私行拘禁罪、同
    法第277條第2項前段傷害致人於死罪。
　㈢被告3人與己○○、丁○○間就上開各犯行具有犯意聯絡及行為分
    擔，應論以共同正犯。另被告等人於如犯罪事實所載期間內
    對王繹嘉多次毆打、電擊及綑綁之各傷害舉止，係於相近之
    時間、地點密接為之，犯罪目的同一，並侵害同一被害人之
    法益，在刑法評價上以視為數個舉動之接續施行，合為包括
    之一行為予以評價較為合理，應為接續犯。被告等人共同對
    王繹嘉為上開私行拘禁、傷害致人於死等犯行，均具有施壓
    迫使王繹嘉招認供出前揭甲女相關事宜之經過並交代前開影
    片等紀錄之決意，且係於私行拘禁行為繼續中而為傷害致死
    犯行，行為具有局部同一性，應評價為以一行為同時觸犯上
    開各罪較為適當，為想像競合犯，依刑法第55條前段從一重
    之傷害致人於死罪處斷；又被告等人共同以同一私行拘禁行
    為同時私行拘禁丑○○、癸○○，應評價為以一行為犯相同罪名
    而為想像競合犯，亦應依刑法第55條前段從一重之私行拘禁
    罪處斷。被告等人共同對王繹嘉所為傷害致人於死及私行拘
    禁等犯行，以及共同對丑○○、癸○○所為私行拘禁犯行，兩者
    犯罪起始時間有所間隔，行為方式亦有差異而可顯然區分，
    且係侵害不同法益，應係基於分起之犯意所為，行為亦互殊
    ，自應予分論併罰。公訴意旨雖未記載前開被告卯○○商借場
    地及聯繫友人支援邀約、接送或看管等部分，亦未記載被告
    庚○○聯繫甲○○、被告等人命癸○○聯繫莊瑞陽等避免家屬起疑
    部分，以及被告等人於108年8月16日曾將王繹嘉帶至臺中市
    南屯區黎明路2段附近某不詳地點質問並命其撥打電話聯繫
    家屬後再由被告庚○○至乙○○住處翻找等部分，惟因此與經起
    訴部分具有事實上一罪之關係，為起訴效力所及，是本院應
    併予審理。又前揭移送併辦意旨書所載犯罪事實，核與起訴
    書所載犯罪事實同一，為事實上同一案件，本院自已審酌，
    附此敘明。
  ㈣另被告午○○、庚○○均係於有偵查犯罪職權之公務員有確切根
    據合理可疑渠等有何對王繹嘉所為犯行前，被告午○○即於10
    8年8月18日3時8分許撥打電話向臺中市政府警察局第二分局
    警員報案坦承其涉犯本案對王繹嘉所為犯行，而被告庚○○則
    於同日4時50分許自動前往中國醫藥大學附設醫院及同分局
    偵查隊說明其對王繹嘉所為一部犯行，分別有證人甲○○於警
    詢時之證述、被告庚○○於警詢及偵訊時之供述可佐（見偵22
    375卷一第117至119、121、157至165、227頁），並有前開
    警員職務報告存卷可佐（見偵22735卷一第27頁），另參以
    渠等事後均未逃避偵查及審判之事實，堪認被告午○○、庚○○
    對王繹嘉所為犯行已合於自首要件，爰依刑法第62條前段減
    輕其刑；被告午○○、庚○○雖於前開自首後對於本案犯行之全
    部或一部有所辯解，此尚屬渠等辯護權之行使，不能僅憑此
    即認渠等無意接受裁判（最高法院84年度台上字第829號判
    決意旨參照）。惟就被告午○○、庚○○對丑○○、癸○○所為犯行
    部分，臺中市政府警察局第二分局警員早於108年8月14日即
    因丑○○及癸○○之家屬報案而開始專案偵辦，並於同年8月17
    日癸○○獲釋時查知丑○○及癸○○曾在彰化縣花壇鄉某三合院遭
    拘禁，是當被告午○○在中國醫藥大學附設醫院急診室經警員
    初步詢問時提及其係自彰化縣花壇鄉某三合院而來，警員即
    據此合理懷疑被告午○○與丑○○及癸○○有關，有前開警員職務
    報告書在卷可稽（見他7402卷第133至141頁）；從而當被告
    庚○○亦向警員說明其對王繹嘉所為一部犯行時，被告庚○○應
    同在警員前開合理懷疑範圍內，此部分自均無自首規定之適
    用，併此敘明。至被告卯○○雖於108年8月23日至同分局投案
    ，惟警員至遲於108年8月21日即已查知被告卯○○即係商借使
    用本案三合院之人，從而得據此合理懷疑被告卯○○涉犯本案
    各該犯行，此有證人林軍宇於警詢時之證述可參（見偵2273
    5卷一第288頁），並有歷次警員職務報告各1份可佐（偵228
    06卷第11頁、他卷第161至163頁），是被告卯○○於本案均應
    無自首規定之適用，併此敘明。
　㈤又被告3人固均於本院審理中辯稱本案係因甲女遭性侵、欲取
    回前開影片等紀錄所為，被告卯○○、午○○之辯護人則均為被
    告卯○○、午○○辯護稱本案係基於義憤、氣憤所為等語，被告
    午○○之辯護人尚請求依刑法第59條減輕其刑。惟本案單僅自
    被告等人共同私行拘禁之人數、期間或方式以觀，即已足認
    致生相當損害於各該被害人及家屬，對於社會治安亦有重大
    危害，犯罪情節甚重，遑論渠等對王繹嘉下手傷害以至於死
    之程度；且被告等人所為均係出於縝密計畫及分工，業如前
    述，又渠等並無確切證據可指王繹嘉、丑○○對甲女有何犯行
    ，卻非法以暴力迫使他人供述及行動，徒憑己意認定事實，
    甚且恣意一併對癸○○犯罪，僅係為遂行非法目的之行為，可
    徵渠等實係目無法紀，縱令王繹嘉曾提出前開道歉書或向被
    告等人坦承對甲女所為，顯然非無出於脅迫或屈打成招之可
    能，被告3人犯後猶認自己所為正當，並飾詞全部或部分犯
    行，復未能與王繹嘉之家屬達成和解而未予賠償，並無真誠
    悔意，衡以被告3人所犯上開各罪之法定最低度刑並非極重
    ，更無情輕法重之憾，是依上開各情以觀，依一般國民社會
    感情，應尚難認被告3人於本案有何在客觀上足以引起一般
    同情而情堪憫恕，即予宣告法定最低度刑期猶嫌過重之情事
    ，自無從適用刑法第59條酌量減輕其刑，併予敘明。
　㈥爰審酌被告庚○○不思以合法手段解決紛爭，僅因自己認定甲
    女與王繹嘉等人有所冤仇，即與被告卯○○共謀本案各犯行，
    被告卯○○不僅答應參與，更積極出面為前開策畫安排，被告
    午○○則應邀參與並依被告卯○○之指示行事，渠等所為均係出
    於縝密計畫及分工，於私行拘禁王繹嘉、丑○○之過程中更曾
    予以痛下重手欺凌，手段難認平和，渠等對王繹嘉傷害終致
    王繹嘉死亡之結果，並僅為私行拘禁丑○○即恣意一併對癸○○
    犯罪，顯然對於癸○○之法益遭受侵害並不在意，除致生相當
    損害於各該被害人外，更造成王繹嘉之家屬受有精神上莫大
    之傷痛，對於社會治安亦有重大危害，堪認本案犯行所生損
    害甚鉅，殊值非難，並斟酌被告庚○○犯後猶飾詞否認全部犯
    行，而被告卯○○、午○○雖就所為上開私行拘禁罪、傷害罪為
    認罪之表示，然事實上仍否認本案相當部分之事實歷程，被
    告3人復均未能與王繹嘉之家屬達成和解或予以賠償，被告
    卯○○、午○○則已與丑○○、癸○○達成和解，而經丑○○、癸○○表
    示不再追究，有相關和解書各1份在卷可參（見偵22806卷第
    233至235頁、 本院卷一第471頁），參以被告3人各自之素
    行，各自所受教育反映之智識程度、就業情形、家庭經濟及
    生活狀況等一切情狀（見本院卷二第477頁、卷三第326頁）
    ，暨檢察官具體求刑及被告3人、辯護人對於科刑範圍之意
    見後，分別量處主文各項所示之刑，以示懲儆。
　㈦被告3人所涉上開各犯行係經宣告多數有期徒刑，且均不得易
    科罰金，故應定渠等應執行之刑；而本院審酌被告3人所犯
    上開各罪分別為傷害致人於死、私行拘禁之犯罪類型，犯罪
    時間相近，且均涉私行拘禁之犯罪，私行拘禁部分之犯罪態
    樣、手段及所侵害法益相似，惟與傷害致人於死部分所侵害
    法益迥異等情，以判斷渠等各自所受責任非難重複之程度，
    再斟酌渠等犯數罪所反應人格特性，暨權衡各罪之法律目的
    、相關刑事政策，以及檢察官具體求刑及被告3人、辯護人
    對於科刑之意見，而為整體評價後，各定其應執行之刑如主
    文各項所示。
四、沒收
  　扣案如附表一、二所示之物，均係被告午○○所有持供毆打綑
    綁王繹嘉、丑○○所用之物，業據被告午○○於本院審理中自承
    在卷（見本院卷二第467至470頁），扣案手機壹支（IMEI碼
    000000000000000號，含門號0000000000號SIM卡壹張），則
    係被告庚○○所有持供與甲○○為前開聯繫之手機，業據被告庚○○於本院審理中供承在卷（見本院卷二第443、463、468頁
    ），並各有前揭搜索扣押筆錄暨附件、扣押筆錄暨附件存卷
    可佐（見偵22735卷一第65至75、107至115、偵11096卷一第
    275至285頁）。是扣案如附表一、二所示之物均係被告午○○
    所有供本案各該犯罪所用之物，扣案手機1支（含SIM卡1張
    ）則係被告庚○○所有供本案對王繹嘉犯罪所用之物，均堪認
    定；上開犯罪工具物之處分權既屬明確，且依卷存事證無從
    證明其他同案被告對此具有共同處分權，自均應予依刑法第
    38條第2項前段，分別於本院就被告午○○、庚○○所諭知各該
    主文項下宣告沒收，無庸在無所有權或處分權之共同正犯沒
    收項下諭知沒收（最高法院107年度台上字第1109號判決意
    旨參照）。
據上論斷，應依刑事訴訟法第299條第1項前段，刑法第28條、第
277條第2項前段、第302條第1項、第55條前段、第62條前段、第
51條第5款、第38條第2項前段，刑法施行法第1條之1第1項，判
決如主文。
本案經檢察官申○○提起公訴及移送併辦，檢察官辛○○、丙○○到庭
執行職務。
中　　華　　民　　國　　110 　年　　11　　月　　10　　日
                  刑事第十三庭　審判長法　官　林德鑫
                                      法  官  洪瑞隆
                                      法  官  陳怡秀
以上正本證明與原本無異。
如不服本判決應於收受送達後20日內向本院提出上訴書狀，並應
敘述具體理由；其未敘述上訴之理由者，應於上訴期間屆滿後20
日內向本院補提理由書（均須按他造當事人之人數附繕本）「切
勿逕送上級法院」。
告訴人或被害人如不服判決，應備理由具狀向檢察官請求上訴，
上訴期間之計算，以檢察官收受判決正本之日起算。
　　　　                              書記官  劉雅玲
中　　華　　民　　國　　110 　年　　11　　月　　10　　日
附錄本案論罪科刑法條：
中華民國刑法第302條第1項
私行拘禁或以其他非法方法，剝奪人之行動自由者，處5年以下
有期徒刑、拘役或9千元以下罰金。
因而致人於死者，處無期徒刑或7年以上有期徒刑；致重傷者，
處3年以上10年以下有期徒刑。
第1項之未遂犯罰之。
中華民國刑法第277條第2項前段
傷害人之身體或健康者，處5年以下有期徒刑、拘役或50萬元以
下罰金。
犯前項之罪，因而致人於死者，處無期徒刑或7年以上有期徒刑
；致重傷者，處3年以上10年以下有期徒刑。

附表一：
編號 物品 一 熱熔膠棒壹支 二 電擊棒壹支 三 束帶壹包 四 膠帶壹個 

附表二：
編號 物品 一 束帶貳包 二 膠帶拾參捲